臺灣高等法院臺中分院刑事判決　　　　　　　　　九十三年度上易字第一五七五號
　　上　訴　人　臺灣彰化地方法院檢察署檢察官
　　被　　　告　丁○○
右上訴人因被告竊盜案件，不服臺灣彰化地方法院九十三年度易字第八八八號中華民
國九十三年十月二十九日第一審判決（起訴案號：臺灣彰化地方法院檢察署九十三年
度偵字第五七四三號）及併案審理（九十三年度偵字第六四一一號、九十三年度偵字
第六七二五號），提起上訴，本院判決如左：
    主      文
原判決撤銷。
丁○○連續攜帶兇器竊盜，累犯，處有期徒刑貳年肆月。
扣案之Ｔ字型扳手壹支、黑色背包壹個、黑色手套壹只、十字螺絲起子貳支、剪刀壹
支、帶柄磨尖之六角扳手壹支、普通之六角扳手壹支、瑞士刀壹支及活動扳手壹組參
支，均沒收之。
    事  　　實
一、丁○○前有違反麻醉藥品管理條例及毒品危害防制條例之犯罪紀錄，素行不良，
    其於民國（以下同）九十年間因連續施用第一級、第二級毒品罪，經原審法院以
    九十年訴字第八十號判決判處應執行有期徒刑十一月確定，並於九十一年三月七
    日入監執行，至九十二年一月三十日始因縮刑期滿執行完畢而出監，復於九十三
    年間，因違反毒品危害防制條例案件，經原審法院以九十三年訴字第七九四號判
    決判處應執行有期徒刑十一月確定（丁○○現因此案於臺灣嘉義監獄執行中）。
    惟其仍不知悔改，復基於意圖為自己不法所有之概括犯意，先於九十三年六月五
    日凌晨四時許，在彰化縣溪湖鎮湖東巷五十八之九號前，以客觀上足以對人之生
    命、身體、安全構成威脅，可供兇器使用之剪刀一把，開啟葉麗華所有之車牌號
    碼ＰＸ─四八六三號自用小客車（價值約新台幣【以下同】一萬餘元）之車門後
    ，再持另一於客觀上亦足以對人之生命、身體、安全構成威脅，可供兇器使用之
    Ｔ字型扳手一支，用以開啟上開車牌號碼ＰＸ─四八六三號自用小客車之電門後
    ，將其發動後竊取之，得手後即逃離現場，後並將該車棄置在彰化市○○○路四
    三一號旁，嗣經警於上開地點尋獲該車，並於該車內採集到丁○○之指紋後，於
    九十三年七月二十六日循線將其查獲。
二、丁○○又承前之意圖為自己不法所有之概括犯意，於九十三年八月二十四日凌晨
    四時許，在彰化縣和美鎮○○路八十五號前處，以客觀上足以對人之生命、身體
    、安全構成威脅，可供兇器使用之剪刀一把及Ｔ字型扳手一支，開啟王達所有之
    車牌號碼八Ｈ─六六四○號自用小客車（價值約二十萬元）之車門後（內放有小
    刀一支、美金二十一元、新台幣三十一元），再持車內之備份鑰匙開啟上開自用
    小客車之電門後，將其發動並竊取之，得手後即逃離現場，嗣於同年、月二十六
    日凌晨一時五十五分許，在彰化市○○路一一二號前處為警查獲，並當場扣得Ｔ
    字型扳手一支及小刀一支（小刀為王達所有）等物。
三、丁○○於被斥回後仍不知警愓，再承前之概括犯意，先於九十三年九月五日晚上
    二十二時三十分許，在彰化縣彰化市○○○路二二巷五六號前，持客觀上足供兇
    器使用、已磨尖之六角扳手一支，竊取乙○○所有車號號碼ＴＳＴ─○三五號輕
    型機車（價值約一千餘元），得手後即將該輕型機車作為代步工具之用。並於九
    十三年九月六日凌晨零時五十分許，騎乘上開竊得之車號號碼ＴＳＴ─○三五號
    輕型機車攜帶黑色背包一個（其內放有黑色手套一只、十字螺絲起子二支、剪刀
    一支、帶柄磨尖之六角扳手一支、普通之六角扳手一支、瑞士刀一支及活動扳手
    一組三支等物），前去彰化縣彰化市○○路八十五巷巷口處，以自備之客觀上足
    以對人之生命、身體、安全構成威脅，可供兇器使用之帶柄磨尖之六角扳手破壞
    戊○○所有之車牌號碼九Ｖ─三一三○號自用小客車之車門後，再進入車內以剪
    刀剪斷電源線拆卸車內之汽車音響（價值約一萬五千元），於得手後正欲離去時
    ，即當場為警查獲，並當場扣得黑色背包一個、黑色手套一只、十字螺絲起子二
    支、剪刀一支、帶柄磨尖之六角扳手一支、普通之六角扳手一支、瑞士刀一支及
    活動扳手一組三支等物。
四、丁○○於被斥回後仍不知警愓，又基於意圖為自己不法所有之概括犯意，（一）
    於民國九十三年九月六日零時五十分前之某時，在彰化縣彰化市○○街五十號對
    面空地，以不詳方式，竊取己○○所有車號ＰＫ─五八六七號自小客車內之汽車
    音響一組（內含主機及ＣＤ盒）得手。（二）於同年八月十四日上午一時許，在
    臺北縣三峽鎮○○路上，以客觀上足供兇器使用之剪刀，竊取鄧麗雪所有車號Ｆ
    Ｂ─四四五五號自小客車得手。（三）於同年九月二十三日二十三時許，在臺中
    市○○路上，以客觀上足供兇器使用之剪刀，竊取辛○○所有車號ＯＹ─五一九
    五號自小客車得手。（四）於同年八月十八日十六時許，在臺中市○○區○○里
    ○○○○路八號旁，以不詳方式，竊取庚○○所有之車號ＰＫ─六二八九號自小
    客車得手。（五）又於九十三年三月二十九日上午八時許及同年七月十一日上午
    九時許，分別在彰化縣三民路與建國南路口、彰化市○○○路二十二巷四十號前
    以客觀上足供兇器使用之六角板手擊破黃淑靜所有之車號六Ｈ─五二六一號自用
    小客車及黃安妤所有之車號ＸＳ─二○二一號自用小客車內之汽車音響。（六）
    又於九十三年七月二十五日下午二時許在台中市○○路與興大路交岔路附近，持
    客觀上足供兇器使用之剪刀一把及板手一支，以剪刀撬開車門再進入車內以扳手
    發動引擎方式竊取丙○○持有之ＫＭ─０６７９號之小客車一部。
五、案經彰化縣警察局彰化分局報告台灣彰化地方法院檢察署檢察官偵查後提起公訴
    及彰化地方法院檢察署檢察官（該署九十三年度偵字第八五七六、八六一六、八
    六一七號、九十四年度偵字第二三一號）及嘉義地方法院檢察署檢察官（該署九
    十四年度偵字第三六四號）移送本院併案審理。
    理　　  由
一、訊據被告丁○○對其於上開時地連續攜帶兇器竊盜之犯罪事實均坦白承認，核與
    被害人胡宏國（即葉麗華之前夫）、王達、乙○○、己○○、鄧麗雪、辛○○、
    庚○○、黃淑靜、黃安妤、丙○○及戊○○等人之指述情節大致相符，並有照片
    共計二十三幀、贓物認領保管單九紙、彰化縣警察局彰化分局刑案現場勘察報告
    表一紙及內政部警政署刑事警察局鑑驗書一份附卷為憑，此外復有Ｔ字型扳手一
    支、小刀一支、黑色背包一個、黑色手套一只、十字螺絲起子二支、剪刀一支（
    為供被告竊取犯罪事實一、二、三所用）、帶柄磨尖之六角扳手一支、普通之六
    角扳手一支、瑞士刀一支及活動扳手一組三支等物扣案可相佐證，足認其自白與
    事實相符，被告犯行堪以認定，應依法予以論科。
二、核被告丁○○所為，係犯第三百二十一條第一項第三款之攜帶兇器加重竊盜罪。
    而其前後多次犯行，時間緊接、所犯構成要件相同，顯係基於概括犯意為之，應
    依連續犯之規定論以一罪，並依法加重其刑。公訴人雖僅就被告於九十三年七月
    二十六日所查獲犯行予以起訴，其後未據起訴之犯行部分，除另據公訴人請求本
    院併案審理外，因其後未據起訴之犯行與起訴有罪部分之犯行，本具有連續犯之
    裁判上一罪關係，本院自得併予審理。又被告前因連續施用第一級、第二級毒品
    罪，經本院以九十年訴字第八十號判決判處應執行有期徒刑十一月確定，甫於九
    十二年一月三十日始因縮刑期滿執行完畢而出監，此有臺灣彰化地方法院檢察署
    被告之刑案資料查註紀錄表一份在卷可參，其於受有期徒刑之執行完畢後，五年
    以內再犯本件有期徒刑以上之罪，為累犯，應依法遞加重其刑。原審法院論罪科
    刑固非無見，惟查原判決就犯罪事實欄（四）所載之犯行與起訴之事實有連續犯
    裁判上一罪之關係，原判決未予一併審理，尚有未洽，檢察官上訴意旨指摘於此
    ，並請求一併審理，為有理由，應由本院將原判決撤銷改判，爰審酌被告犯罪之
    動機、目的、方法、手段、所得利益、所生危害，其前有多次犯罪紀錄，品行不
    佳，其被查獲後雖經警斥回多次，卻仍不知警惕，仍一再行竊取他人之財物，及
    其犯後對其所為之犯行坦白承認，態度尚稱良好等一切情狀，量處如主文第二項
    所示之刑，以示懲儆。至扣案之Ｔ字型扳手一支、黑色背包一個、黑色手套一只
    、十字螺絲起子二支、剪刀一支、帶柄磨尖之六角扳手一支、普通之六角扳手一
    支、瑞士刀一支及活動扳手一組三支，係被告所有、且供其犯罪所用或預備供其
    犯罪所用之物，此業據被告供明在卷，自應依刑法第三十八條第一項第二款之規
    定，併予宣告沒收。另小刀一支為被害人王達所有，此據王達於警訊指述在卷，
    本院自無從併予宣告沒收，附此敘明。
據上論結，應依刑事訴訟法第三百六十九條第一項前段、第三百六十四條、第二百九
十九條第一項前段、刑法第三百二十一條第一項第三款、第五十六條、第四十七條、
第三十八條第一項第二款，判決如主文。
本案經檢察官甲○○到庭執行職務。
中      華      民      國　    九十四     年     二      月    十六　　日
                                臺灣高等法院臺中分院刑事第四庭
                                      審判長法  官　洪　耀　宗
                                      　　　法　官  江　德　千
                                      　　　法　官　劉　登　俊
右正本證明與原本無異。
不得上訴。
　　　　　　　　　　　　　　　　　　　　　　書記官　茆　亞　民
中      華      民      國　    九十四     年     二      月    十七　　日
附錄：
刑法第三百二十一條：
犯竊盜罪而有左列情形之一者，處六月以上五年以下有期徒刑：
一、於夜間侵入住宅或有人居住之建築物、船艦或隱匿其內而犯之者。
二、毀越門扇、牆垣或其他安全設備而犯之者。
三、攜帶兇器而犯之者。
四、結夥三人以上而犯之者。
五、乘火災、水災或其他災害之際而犯之者。
六、在車站或埠頭而犯之者。
前項之未遂犯罰之。
                    　　　　　　　　　　　　　　　　　　　　　　　　　　Ｒ
